# Rafaella Godinho

#### Desenvolvedora Full Stack

Sou uma profissional objetiva e organizada, dedicada a criar soluções web robustas e eficientes. Minha experiência abrange o desenvolvimento frontend e a implementação de arquiteturas de back-end escaláveis, sempre com foco na otimização da experiência do usuário e no desempenho dos sistemas.

## Experiência

## FADAMI - SOFTWARE & INNOVATION (dezembro, 2023 - Atual)

Desenvolvedor Full Stack Pleno

- Arquitetei o desenvolvimento front-end de uma plataforma inovadora de gestão de débitos de pedágio, integrando sistemas de pagamento via cartão de crédito e PIX.
- Implementei soluções técnicas robustas para um website moderno, responsivo e de alta performance.
- Desenvolvi funcionalidades avançadas, incluindo cadastro de usuários, sistema de notificações para débitos pendentes e busca rápida por placa de veículo. Sempre otimizando a experiência do usuário (UX) e a interface do usuário (UI) para facilitar a consulta e o pagamento de débitos de pedágio.
- Projetei uma arquitetura front-end escalável que suporta milhares de consultas diárias de débitos de pedágio, com as melhores práticas de desenvolvimento web, focando em segurança, escalabilidade e manutenibilidade do código.
- Aprimorei o desempenho do site, reduzindo o tempo de carregamento em 40% e melhorando significativamente a retenção de usuários.

#### **ELUMINI IT**

(outubro, 2021 - setembro, 2023)

Desenvolvedor Front-end

- Desempenhei papel fundamental no desenvolvimento e otimização do portal de vendas Oi Fibra (www.oi.com.br/fibra), uma das plataformas de telecomunicações mais importantes do Brasil, liderei a implementação de novas funcionalidades front-end que resultaram em melhor experiência do usuário e aumento nas conversões de vendas.
- Desenvolvi interfaces responsivas e componentes reutilizáveis usando TypeScript, ReactJS e NextJS, reduzindo o tempo de carregamento das páginas em 40%.
- Implementei otimizações de SEO que elevaram o ranking do portal nos mecanismos de busca, aumentando o tráfego orgânico em 60%.
- Desenvolvi landing pages otimizadas para campanhas específicas, alcançando taxas de conversão 35% superiores às páginas anteriores.

Desenvolvedor de Sistemas

- Desenvolvi formulários de pesquisa e extensão, integrando eficientemente sistemas de gerenciamento de helpdesk para otimizar a comunicação entre usuários e a equipe de suporte. Essa integração resultou em maior agilidade no atendimento de chamados e melhor rastreamento de problemas.
- Implementei sistemas de controle robustos para funcionários e alunos, facilitando o gerenciamento de permissões, acessos e recursos administrativos, além de melhorar significativamente a eficiência operacional em múltiplos departamentos.
- Conduzi análises de dados complexas utilizando SQL e Oracle, gerando insights estratégicos que impactaram positivamente na tomada de decisões em diversas áreas da empresa. As consultas e relatórios automatizados ajudaram na identificação de gargalos e na melhoria contínua dos processos.
- Participei de todas as fases do ciclo de vida dos sistemas, desde o levantamento de requisitos até a implementação, com uma abordagem colaborativa junto a outras equipes técnicas e de negócios.

### Habilidades

- Front-end: JavaScript (ES6+), TypeScript, ReactJs, NextJs, VueJs, SASS, HTML5, CSS3
- Back-end: Node.js, NestJs, PHP, Laravel, C#/.NET, RESTful APIs
- Databases: SQLite, PostgreSQL, SQL Server
- DevOps e Ferramentas: Docker, Git, GitLab, Azure DevOps, CI/CD
- Methodologies: Agile/Scrum, Clean Code, Design Patterns
- Outros: SEO, Web Accessibility, UX/UI, Performance Optimization

# Formação Acadêmica

Pós Graduação em Engenharia de Software, PUC MINAS (setembro, 2024 - atual) Análise e Desenvolvimento de Sistemas, IBMR (julho, 2022 - julho, 2024)